【裁判字號】    95,上易,389
【裁判日期】    950629
【裁判案由】    竊盜
【裁判全文】
臺灣高等法院高雄分院刑事判決         95年度上易字第389號
上  訴  人  臺灣屏東地方法院檢察署檢察官
被      告  甲○○
                    現羈押於臺灣高雄看守所
上列上訴人因被告竊盜案件，不服臺灣屏東地方法院95年度易字
第224 號中華民國95年5 月16日第一審判決（起訴案號：臺灣屏
東地方法院檢察署95年度偵字第1679號），提起上訴（移送本院
併案審理案號：同署95年度偵字第2844、3198號），本院依簡式
審判程序，判決如下：
    主  文
原判決撤銷。
甲○○連續攜帶兇器、踰越牆垣竊盜，累犯，處有期徒刑拾月。
扣案之釘拔、十字型螺絲起子、鐵鎚各壹支，飼料袋伍只、鐵撬
、老虎鉗、手電筒各壹支及麻繩參綑，均沒收。
    事  實
一、甲○○於民國（下同）88年間因殺人未遂等案件，經臺灣屏
    東地方法院以88年度重訴字第10號判處有期徒刑5 年7 月確
    定，於94年1 月6 日縮刑期滿執行完畢。詎仍不知悔改，竟
    基於意圖為自己不法所有之概括犯意，自95年3 月5 日10時
    起至同年4 月26日23時40分止，連續於附表所示之時間、地
    點，攜帶其所有客觀上足供兇器使用之如附表所示之物，以
    附表所示之方法，竊取如附表所示之臺灣金聯資產管理股份
    有限公司（下稱臺灣金聯公司）等人之財物。嗣於(1)95年3
    月5 日10時10分許，甲○○翻越上開圍牆至校舍外，伸手穿
    越條格鐵門欲取出竊得如附表編號1  之已拆卸之鋁門，適為
    路人王仁嘉發覺報警當場查獲，並扣得甲○○所有之上開釘
    拔、十字型螺絲起子、鐵鎚各1 支、飼料袋2 只及上開鋁門
    拆卸後所分散之鋁材（已發還臺灣金聯公司襄理蘇敬善）。
    (2)95年4 月27日凌晨3 時許，於竊取附表5 之物，得手後，
    欲離去之際，適為警當場查獲，並扣得其所有供犯罪使用之
    工具鐵撬、老虎鉗、手電筒各1 支、飼料袋3 只及麻繩3 綑
    ，及竊得之電風扇1 支、電線（長1.6 厘米）。
二、案經屏東縣警察局潮州分局報告臺灣屏東地方法院檢察署檢
    察官偵查起訴，及移送本院併案審理。
    理  由
一、上開犯罪事實，業據被告甲○○分別於偵查、原審審理及本
    院審理中坦承不諱（見95年度偵字第2844號卷第6 頁、原審
    卷第18頁、本院卷第32、33頁），核與被害人之代理人蘇敬
    善及證人王仁嘉、施旭錦分別於警訊所述情節相符（見95年
    偵字第1679號偵卷第14、15頁、警卷第6 、7 頁、95年度偵
    字第2844號卷第23頁），並有扣案之釘拔、十字型螺絲起子
    、鐵鎚各1 支及飼料袋5 只、鐵撬、老虎鉗、手電筒各1 支
    暨麻繩3 綑扣案可憑，復有贓物認領保管單2 紙、照片8 幀
    附卷可稽，足認被告之自白與事實相符，應堪採信。本案事
    證明確，被告犯行堪以認定。
二、按刑法第321 條第1 項第2 款之攜帶兇器竊盜罪，所謂兇器
    ，其種類並無限制，凡客觀上足對人之生命、身體構成威脅
    ，具有危險性之兇器均屬之。本件被告所使用之釘拔、十字
    型螺絲起子、鐵鎚、鐵撬、老虎鉗均屬金屬製品，尖端銳利
    ，客觀上足以對人體造成威脅，可認定為兇器。核被告所為
    ，係犯刑法第321 條第1 項第2 款、第3 款之攜帶兇器、踰
    越牆垣竊盜罪。被告先後多次犯行，時間緊接，方法相同，
    所犯為構成要件相同之罪名，顯係基於概括犯意為之，為連
    續犯，應以一罪論。檢察官雖未就附表2 至5 之犯行起訴，
    惟此部分既與起訴並經判決有罪部分，有裁判上一罪之連續
    犯關係，為起訴效力所及，本院自得予以審理，併此敘明。
    被告前於88年間，因殺人未遂等案件，經原審法院以88年度
    重訴字第10號判處有期徒刑5 年7 月確定，於94年1 月6 日
    縮刑期滿執行完畢之事實，有臺灣高等法院被告前案紀錄表
    1 紙附卷可按，其受有期徒刑執行完畢，於5 年以內再犯本
    件最重本刑為有期徒刑以上之罪，為累犯，應依刑法第47條
    之規定，加重其刑。
四、原審以被告罪證明確，予以論罪科刑，固非無見。惟查：原
    審未及就檢察官移送併案部分犯行（95年度偵字第2844、31
    98號）予以審酌，尚有未洽。檢察官上訴意旨，執此指摘原
    判決不當，為有理由，自應由本院將原判決予以撤銷改判。
    爰審酌被告不思以正當途徑獲取財物，圖以竊盜財物滿足自
    己之慾望，及其犯罪之手段、犯罪所得非鉅，犯後並能坦承
    犯行，態度尚可等一切情狀，量處有期徒刑10月。扣案之被
    告用以行竊之釘拔、十字型螺絲起子、鐵鎚各1 支、飼料袋
    5 只、鐵撬、老虎鉗、手電筒各1 支及麻繩3 綑，為被告所
    有且供犯罪所用之物，業據其供述在卷，應依刑法第38條第
    1 項第2 款之規定宣告沒收。
據上論斷，應依刑事訴訟法第273 條之1 第1 項、第369 條第1
項前段、第364 條、第299 條第1 項前段，刑法第321 條第1 項
第2 款、第3 款、第56條、第47條、第38條第1 項第2 款，判決
如主文。
本案經檢察官陳宗吟到庭執行職務。
中    華    民    國    95    年    6     月    29    日
                  刑事第四庭    審判長法  官  蕭權閔
                                      法  官  林水城
                                      法  官  黃蕙芳
以上正本證明與原本無異。
本判決不得上訴。
中    華    民    國    95    年    6     月    29    日
                                      書記官  呂素珍
附錄本件判決論罪科刑法條：
刑法第321條
犯竊盜罪而有左列情形之一者，處 6 月以上、 5 年以下有期徒
刑：
一  於夜間侵入住宅或有人居住之建築物、船艦或隱匿其內而犯
    之者。
二  毀越門扇、牆垣或其他安全設備而犯之者。
三  攜帶兇器而犯之者。
四  結夥三人以上而犯之者。
五  乘火災、水災或其他災害之際而犯之者。
六  在車站或埠頭而犯之者。
前項之未遂犯罰之。
附表：
┌──┬───┬──────┬───────┬─────────────┬───┐
│編號│被害人│ 行 竊 時 間│  行 竊 地 點 │行 竊 方 法 暨 竊 取 財 物│備  考│
├──┼───┼──────┼───────┼─────────────┼───┤
│1   │台灣金│95年3月5 日 │屏東縣潮州鎮鎮│持釘拔、十字型螺絲起子、鐵│      │
│    │聯公司│10時        │光輪路122之1號│鎚各1 支及飼料袋2 只，騎乘│      │
│    │      │            │原明德高中校址│腳踏車至前開地點，踰越圍牆│      │
│    │      │            │              │侵入上址屋內，使用上開兇器│      │
│    │      │            │              │拆除並分期一樓廁所內鋁門2 │      │
│    │      │            │              │片（重約9公斤，價值約新台 │      │
│    │      │            │              │幣3000元），得手後置入飼料│      │
│    │      │            │              │袋內欲變賣現金供己花用。  │      │
├──┼───┼──────┼───────┼─────────────┼───┤
│2   │明德中│95年4月17日 │屏東縣潮州鎮永│以自備之鋁梯，侵入前開明德│      │
│    │學（已│凌晨0 時許  │德路明德中學荒│中學荒廢校舍之3 樓教室內，│      │
│    │宣告破│            │廢校舍之3 樓教│再持其所有之鐵撬、老虎鉗各│      │
│    │產，由│            │室內          │1 支、飼料袋3 只、麻繩3 綑│      │
│    │施旭錦│            │              │手電筒1 支，竊取明德中學所│      │
│    │律師為│            │              │有之鐵椅子及鐵架          │      │
│    │破產管│            │              │                          │      │
│    │理人  │            │              │                          │      │
├──┼───┼──────┼───────┼─────────────┼───┤
│3   │明德中│95年4月20日 │同上          │以上揭附表2 之方式，竊取明│      │
│    │學    │凌晨0 時許  │              │德中學所有之鐵製物品及電線│      │
│    │      │            │              │                          │      │
├──┼───┼──────┼───────┼─────────────┼───┤
│4   │明德中│95年4月23日 │同上校舍之4樓 │以上揭附表2 之方式，竊取明│      │
│    │學    │凌晨0 時許  │教室內        │德中學所有之鐵製物品及電線│      │
│    │      │            │              │                          │      │
├──┼───┼──────┼───────┼─────────────┼───┤
│5   │明德中│95年4月26日 │同上          │以上揭附表2 之方式，竊取明│      │
│    │學    │23時40分許  │              │德中學所有之懸掛式電風扇1 │      │
│    │      │            │              │支及電線（長1.6厘米）。   │      │
│    │      │            │              │                          │      │
└──┴───┴──────┴───────┴─────────────┴───┘


司法院資訊處製作；財團法人民間司法改革基金會備份。
